

Deni Yudi Saputra

Malang, Jawa Timur | +62 81359131564 | Linkedin Email : deniyudisaputra@gmail.com

# **Tentang Saya**

Saya lulusan SMK Brantas Karangkates jurusan Rekayasa Perangkat Lunak dengan pengalaman sebagai Staff Administrasi di PT Karya Citra Mitra Sejati selama 2 tahun dan Internship IT Developer di PT Dian Pandu Pratama selama 4 bulan. Saya mudah beradaptasi dan bersemangat belajar dalam lingkungan yang baru. Saya memiliki minat berkarir di dunia IT ataupun administrasi.

# Pengalaman Kerja

#### PT. Dian Pandu Pratama (Cikarang, Jawa Barat)

Internship Developer (September 2023 – Januari 2024)

- Membuat website company dengan menggunakan React JS, TailwindCSS, Express, MySQL dan Docker.
- Membangun aplikasi helpdesk menggunakan Laravel, Filament, MySQL, Vite.
- Implementasi problem solve methodology untuk submit inovasi yayasan.
- Melakukan pemeliharaan perangkat keras dan perangkat lunak dengan fokus pada perbaikan dan pemulihan fungsi komputer.

#### PT. Karya Citra Mitra Sejati (Mojokerto, Jawa Timur)

Staff Administrasi (Agustus 2021 – Juli 2023)

- Melakukan administrasi dalam pembukuan dan pelaporan.
- Membuat laporan harian hasil penjualan dan mencocokkan data transaksi penjualan.
- Melakukan pengecekan setoran penjualan dari divisi lain, memastikan kesesuaian antara catatan setoran dan transaksi.
- Melakukan pengecekan dan pencatatan jumlah stok yang tersedia serta yang telah digunakan, memastikan optimalnya persediaan barang.
- Mengawasi dan memverifikasi jumlah barang sesuai data fisik dan catatan administratif.

# PT. Universal Big Data (Malang, Jawa Timur)

IT Sofware Development - Magang (April 2020 – Agustus 2020)

- Bertanggung jawab atas pembuatan aplikasi android mulai dari riset, pembuatan hingga pengoperasian.
- Membantu pengecekan program aplikasi berjalan dengan baik atau tidak dan membuat laporan hasil dari pengecekan.
- Membantu pengecekan program aplikasi berjalan dengan baik atau tidak dan membuat laporan hasil dari pengecekan.

#### Pendidikan

## SMK Brantas Karangkates (2018-2021)

Jurusan Rekayasa Perangkat Lunak

## **Pelatihan**

# **UT School IT Programmer Batch 4**

Fullstack Developer (September 2023 – Januari 2024)

- Mempelajari beberapa bahasa pemrogaman serta framework untuk website dan mobile seperti Python, HTML, CSS, JavaScript, NodeJS, ReactJS, React Native, Laravel, dan .NET
- Mempelajari Arsitektur Pemrograman Model View Controller (MVC)
- Mempelajari sistem perangkat lunak Enterprise Resource Planning (ERP) menggunakan Odoo

#### Pengelolaan Dokumen Administrasi by Skill Academy (Prakerja)

Belajar pengelolaan dokumen bagi calon sekretaris Adminsitrasi (November 2022)

# Kemampuan & Kompetensi

- React JS
- Tailwind CSS
- Docker
- Laravel
- Javascript
- Node JS
- Firabase
- Git
- Microsoft Office 365
- Data Entry
- Checker
- Administratif
- Pemrograman Web

- Disiplin
- Kerjasama Tim
- Rapih dan Teliti
- Manajemen Waktu
- Flexible
- Problem Solving